【裁判字號】    97,易,618
【裁判日期】    970718
【裁判案由】    竊盜等
【裁判全文】
臺灣屏東地方法院刑事判決               97年度易字第618號
公  訴  人  臺灣屏東地方法院檢察署檢察官
被      告  甲○○
上列被告因竊盜等案件，經檢察官提起公訴（97年度偵字第4026
號），嗣被告於本院準備程序進行中先就被訴事實為有罪之陳述
，本院告知被告簡式審判程序之旨，並聽取當事人之意見後，裁
定改由受命法官獨任依簡式審判程序審理，判決如下：
    主  文
甲○○無故侵入住宅，累犯，處有期徒刑月；又竊盜，累犯，
處有期徒刑陸月；又竊盜，累犯，處有期徒刑柒月。應執行有期
徒刑壹年貳月。
    事  實
一、甲○○前因違反毒品危害防制條例案件，經本院以94年度訴
    字第730 號判決處有期徒刑1 年3 月、7 月，應執行有期徒
    刑1 年8 月確定，又因贓物案件，經本院以95年度簡字第
    402 號判決處有期徒刑4 月確定，嗣經本院以95年度聲字第
    1039號裁定就上開3 罪定應執行有期徒刑1 年11月確定，其
    再因竊盜案件，經本院以95年度易字第176 號判決處有期徒
    刑1 年確定，復經本院以95年度聲字第1434號裁定就上開4
    罪合併定應執行有期徒刑2 年9 月確定，再經本院以96年度
    聲減字第295 號裁定減刑為應執行有期徒刑1 年4 月又15日
    確定，而於民國96年7 月16日執行完畢釋放出監。詎其仍不
    知悔改，於97年3 月22日上午7 時許，騎乘機車行經乙○○
    位於屏東縣新園鄉○○村○○路35號之住處前時，因當天係
    神明生日，乙○○未將其住處大門關上，甲○○見該屋客廳
    內擺放之神像上懸掛著乙○○所有之3 面金牌，且無人在屋
    內，竟意圖為自己不法之所有，基於竊盜及侵入他人住宅之
    犯意，無故侵入上開住宅，徒手竊取上開3 面金牌，得手後
    騎乘機車逃離，並於同日下午3 時許，將竊得之金牌持至不
    知情之周喜助所經營之址設於屏東縣南州鄉○○村○○路13
    號之「大慶銀樓」變賣，得款新台幣（下同）6 萬8,293 元
    ；嗣因警方追查案外人陳信吉涉嫌之竊盜案件，依陳信吉之
    供述循線查悉上情。其又於同年4 月25日上午6 時許，基於
    竊盜之犯意，在位於屏東縣東港鎮之安泰醫院5 樓休息室內
    ，趁丙○○不注意之際，徒手竊取丙○○所有、置放在該休
    息室內桌上之行動電話1 支，得手後，於同日持往不知情之
    吳南彰所經營、址設於屏東縣東港鎮○○路○段91 號 之「
    東港通訊行」變賣，得款300 元；嗣於同年5 月17日晚上9
    時30分許，因其另涉嫌違反毒品危害防制條例案件，為警在
    屏東縣崁頂鄉○○村○○路131 號拘獲，而循線查知上情。
二、案經屏東縣警察局東港分局報告臺灣屏東地方法院檢察署檢
    察官偵查起訴。
    理  由
一、本案被告甲○○所犯竊盜等案件，均非法定刑為死刑、無期
    徒刑或最輕本刑3 年以上有期徒刑之罪，亦非高等法院管轄
    第一審之案件，而被告於本院準備程序中就被訴事實為有罪
    之陳述，本院合議庭乃裁定由受命法官獨任進行簡式審判程
    序。又簡式審判程序之證據調查，依刑事訴訟法第273 條之
    2 規定，不受同法第159 條第1 項審判外陳述排除之限制，
    再被告對於卷內之各項證據，亦不爭執證據能力，故卷內所
    列之各項證據，自得作為證據，先予敘明。
二、上開犯罪事實，業經被告於警詢、偵查中及本院審理時坦承
    不諱，核與告訴人乙○○、被害人丙○○、證人周喜助、陳
    信吉、吳南彰於警詢證述之情節相符，復有大慶銀樓飾金買
    進日記簿、手機讓渡切結書各1 紙在卷可稽，足認被告之自
    白應與事實相符，應堪採信。本件事證明確，被告犯行堪以
    認定。
三、核被告無故侵入告訴人乙○○住處之行為，係犯刑法第306
    條第1 項之無故侵入住宅罪；又其先後2 次竊盜行為，均係
    犯刑法第320 條第1 項之普通竊盜罪。其所犯上開3 罪，犯
    意各別，行為互殊，應予分論併罰。又查被告前有如事實欄
    所示之科刑及執行情形，有臺灣屏東地方法院檢察署刑案資
    料查註紀錄表、臺灣高等法院被告前案紀錄表各1 份附卷足
    憑，其於刑之執行完畢後5 年內，故意再犯本件有期徒刑之
    3 罪，均為累犯，均應依刑法第47條第1 項加重其刑。爰審
    酌被告不思以正當方式賺取金錢，恣意竊取他人財物以變賣
    得款，且無故侵入他人住宅，行為誠屬不該，且有竊盜前科
    、素行不良，此有臺灣屏東地方法院檢察署刑案資料查註紀
    錄表、臺灣高等法院被告前案紀錄表在卷可按，惟念其犯後
    坦認全部犯行，犯後態度尚佳，行竊手段平和，衡以其犯罪
    動機、所獲利益及造成之損害等一切情狀，分別量處如主文
    所示之刑，並定其應執行之刑。
據上論斷，應依刑事訴訟法第273 條之1 第1 項、第299 條第1
項前段，刑法第306 條第1 項、第320 條第1 項、第47條第1 項
、第51條第5 款，刑法施行法第1條之1，判決如主文。
本案經檢察官陳新君到庭執行職務。
中    華    民    國    97    年     7    月    18    日
                  刑事第五庭    法  官  陳秀慧
以上正本證明與原本無異。
如不服本判決應於收受本判決送達後十日內向本院提出上訴書狀
，其未敘述上訴理由者，並得於提起上訴後十日內向本院補提理
由書狀（均須按他造當事人之人數附繕本）「切勿逕送上級法院
」。
中    華    民    國    97    年    7     月    18    日
                              書記官  溫訓暖
附錄本判決論罪科刑法條全文
中華民國刑法第306條第1項
無故侵入他人住宅、建築物或附連圍繞之土地或船艦者，處1 年
以下有期徒刑、拘役或 3 百元以下罰金。
中華民國刑法第320條第1項
意圖為自己或第三人不法之所有，而竊取他人之動產者，為竊盜
罪，處 5 年以下有期徒刑、拘役或 5 百元以下罰金。


司法院資訊處製作；財團法人民間司法改革基金會備份。
